臺灣橋頭地方法院民事判決　　　　　 110年度橋小字第1373號
原　　　告　良京實業股份有限公司

法定代理人　平川秀一郎

訴訟代理人　吳政諺　

被　　　告　廖春錦　
上列當事人間請求清償債務事件，本院於民國110 年11月25日言
詞辯論終結，判決如下：
    主      文
被告應給付原告新臺幣肆萬伍仟貳佰零肆元，及自民國一百零五
年十月六日起至清償日止，按週年利率百分之十五計算之利息。
訴訟費用新臺幣壹仟元由被告負擔。
本判決得假執行。但被告如以新臺幣肆萬伍仟貳佰零肆元為原告
預供擔保，免為假執行。
    事實及理由
一、原告主張：被告前向訴外人寶華商業銀行股份有限公司（下
    稱寶華銀行）申請小額循環信用貸款，依約借款額度最高以
    新臺幣（下同）200,000 元為限，動用期間自核准日起算，
    為期1 年，期滿30日前，如不為書面反對之意思表示並經審
    核同意者，得以同一內容繼續延長1 年，不另換約，借款利
    率按固定利率18.25%計算，按日計息。自借款日起，每月15
    日為最終繳款日，應繳足最低繳款金額，如未依約繳款，即
    視為全部到期。詎被告自民國96年8 月29日起即未依約繳款
    ，尚積欠本金45,204元未清償。而寶華銀行業於97年4 月29
    日將上開債權讓與原告，並依法於同日公告，爰依小額循環
    信用貸款契約及債權讓與之法律關係提起本件訴訟。聲明：
    如主文第1 項所示。
二、被告則以：伊有申請這張現金卡，對原告請求沒有意見，惟
    對利息超過5 年部分主張時效抗辯，且伊無法支付這麼高金
    額，伊有聲請清算，還在法律扶助，不知道案件進度到哪裡
    等語，資為抗辯。
三、得心證之理由：
（一）查原告主張之前揭事實，業據提出現金卡申請書、現金卡
      約定書、循環信用貸款契約、分攤表、債權讓與證明書、
      債權讓與公告為證（本院卷第11至22頁），且為被告所不
      爭執（本院卷第46頁），堪信真實。
（二）按請求權，因15年間不行使而消滅，但法律所定期間較短
      者，依其規定；利息、紅利、租金、贍養費、退職金及其
      他1 年或不及1 年之定期給付債權，其各期給付請求權，
      因5 年間不行使而消滅；時效完成後，債務人得拒絕給付
      ，民法第125 條、第126 條、第144 條第1 項分別定有明
      文。被告雖以前詞置辯，本件原告係於110 年10月5 日具
      狀向本院起訴，有民事起訴狀1 份附卷可稽（見本院卷第
      9 頁），原告於105 年10月5 日前之利息債權請求權雖已
      罹於5 年之時效，惟原告已於本院審理中就利息部分減縮
      為僅就105 年10月6 日起之利息而為請求，故被告就此所
      為之時效抗辯，亦屬無據。至被告另以伊無法支付這麼高
      金額，伊有聲請清算，還在法律扶助，不知道案件進度到
      哪裡等語，然債務人清償債務之履行能力，本不影響其依
      約應負之償還責任，自難據此即為被告有利之認定，且被
      告所提清算聲請尚未經法院裁定准許開始清算程序，自無
      礙於本件之訴訟程序，附予敘明。
四、綜上所述，原告依小額循環信用貸款契約及債權讓與之法律
    關係，請求被告給付如主文第1 項所示之金額及利息，為有
    理由，應予准許。
五、本件係依小額程序為被告敗訴之判決，應依民事訴訟法第43
    6 條之20規定，依職權宣告假執行。另依同法第436 條之23
    、第436 條第2 項、第392 條第2 項規定，依職權宣告被告
    如預供擔保，免為假執行。
六、本件事證已臻明確，兩造其餘主張與攻擊防禦方法及所提證
    據，經核與判決之結果不生影響，爰不另一一論述，併此敘
    明。
七、訴訟費用負擔之依據：民事訴訟法第78條。另依同法第436
    條之19第1 項規定，確定訴訟費用額如主文第2 項所示。
中    華    民    國   110    年    12    月    9     日
                  橋頭簡易庭  法      官  郭育秀
以上正本係照原本作成。
民事訴訟法第436 條之24第2 項：對於本判決之上訴，非以違背
法令為理由，不得為之。
如對本判決上訴，須於判決送達後20日內向本院提出上訴狀，並
須表明原判決所違背之法令及其具體內容與依訴訟資料可認為原
判決有違背法令之具體事實之上訴理由（均須按他造當事人之人
數附繕本）。
中    華    民    國   110    年    12    月    9     日
                              書  記  官  塗蕙如
訴訟費用計算式：
裁判費（新臺幣）  1,000元
合計              1,000元